【裁判字號】    98,訴,1840
【裁判日期】    990510
【裁判案由】    違反毒品危害防制條例等
【裁判全文】
臺灣彰化地方法院刑事判決              98年度訴字第1840號
公  訴  人  臺灣彰化地方法院檢察署檢察官
被      告  丙○○
選任辯護人  林佐偉律師
上列被告因違反毒品危害防制條例等案件，經檢察官提起公訴（
98年度偵字第6114號、第6321號、第6623號、第6840號），本院
判決如下：
    主  文
丙○○所犯罪名及處罰如【附表二】所示，應執行有期徒刑拾玖
年，未扣案之販賣第一級毒品所得之財物新臺幣參仟伍佰元沒收
之，如全部或一部不能沒收時，以其財產抵償之。未扣案0000-0
00000 號SIM 卡及搭配之序號000000000000000 、000000000000
000 號之空機、未扣案0000-000000 號SIM 卡及搭配之空白序號
空機，均沒收之，如全部或一部不能沒收時，追徵其價額或以其
財產抵償之。
被訴販賣毒品給庚○○、戊○○部分均無罪。
    事  實
一、丙○○（綽號阿昌）前於民國（下同）89年間，因販賣第二
    級毒品案件，經臺灣高等法院臺中分院以91年度上更(一)字第
    318 號判決判處有期徒刑3 年8 月確定；且於90年間，因連
    續施用第二級毒品案件，經本院以90年度易字第386 號判決
    判處有期徒刑6 月確定，上開二案之罪，嗣經臺灣高等法院
    臺中分院以92年度聲字第948 號裁定合併定應執行有期徒刑
    3 年10月確定，業於94年1 月19日假釋出監付保護管束，並
    於94年7 月16日保護管束期滿未經撤銷，而視為執行完畢（
    構成累犯）。
二、丙○○基於販賣第一級海洛因賺取差額營利之犯意聯絡，向
    不詳姓名年籍之人販入數量不詳之毒品海洛因並分裝後，伺
    機出售，並提供0000-000000 號（丙○○向7-11超商購買之
    SIM 卡）、0000-000000 號（申登人蔡錦旺，乃丙○○向友
    人輾轉買到的SIM 卡，即俗稱王八卡）行動電話SIM 卡（搭
    配自己所有之數支空機使用），作為販毒時之聯繫管道，販
    賣第一級毒品海洛因給乙○○、甲○○、丁○○共四次。時
    間、地點、毒品種類、金額與對象，詳如【附表一】所述：
【附表一】：販賣第一級毒品海洛因
┌──┬───┬──────┬────┬────────────┬────┐
│編號│ 對象 │ 時    間   │地    點│聯絡方式                │毒品種類│
│    │      │            │        │                        │金額（新│
│    │      │            │        │                        │臺幣，下│
│    │      │            │        │                        │同）    │
├──┼───┼──────┼────┼────────────┼────┤
│一  │乙○○│98年5月1日10│彰化市建│乙○○於98年5月1日10時6 │海洛因，│
│    │      │時7分後不久 │國技術學│、7 分許，撥打丙○○0980│1000元。│
│    │      │            │院附近  │-713242 號手機（搭配空白│        │
│    │      │            │        │序號之空機），約定左列地│        │
│    │      │            │        │點後，由丙○○販賣海洛因│        │
│    │      │            │        │給乙○○1次。           │        │
├──┼───┼──────┼────┼────────────┼────┤
│二  │甲○○│98年6月3日12│彰化市金│甲○○於98年6月3日12時1 │海洛因，│
│    │      │時37分後不久│馬路家樂│分許起陸續撥打丙○○0926│1000元。│
│    │      │            │福大賣場│-425003號手機（搭配35787│        │
│    │      │            │旁      │0000000000號空機）聯絡，│        │
│    │      │            │        │約定左列地點見面後，由吳│        │
│    │      │            │        │正昌販賣海洛因給甲○○1 │        │
│    │      │            │        │次。                    │        │
├──┼───┼──────┼────┼────────────┼────┤
│三  │丁○○│98年6月5日凌│彰化市福│丙○○聽聞丁○○車禍受傷│海洛因，│
│    │      │晨1時30分許 │山里福山│，於左列時間主動前往吳振│1000元。│
│    │      │            │街165巷 │峰住處，並於屋外以0926-4│        │
│    │      │            │41之6號 │25003號手機（搭配序號354│        │
│    │      │            │（丁○○│000000000000 號空機）主 │        │
│    │      │            │住處）  │動撥打丁○○手機通知，吳│        │
│    │      │            │        │振峰讓丙○○進入屋內後，│        │
│    │      │            │        │丙○○以右列價格販賣海洛│        │
│    │      │            │        │因予丁○○1次。         │        │
├──┼───┼──────┼────┼────────────┼────┤
│四  │丁○○│98年6月18日 │同上    │丁○○毒癮發作，又因車禍│海洛因，│
│    │      │20～24時許之│        │受傷療養不能出門，於98年│500元。 │
│    │      │間（起訴書誤│        │6月18日16時26分撥打吳正 │        │
│    │      │載為：16時30│        │昌持用之0000-000000 號手│        │
│    │      │分許）      │        │機（搭配序號000000000000│        │
│    │      │            │        │650號空機）表示欲購買毒 │        │
│    │      │            │        │品，丙○○則於當晚20～24│        │
│    │      │            │        │時，前往左列丁○○住處販│        │
│    │      │            │        │賣海洛因予丁○○1次。   │        │
└──┴───┴──────┴────┴────────────┴────┘
三、丙○○明知甲基安非他命已經行政院衛生署公告列為禁藥管
    理，屬藥事法所稱之禁藥，不得轉讓，竟仍基於轉讓禁藥之
    犯意，於98年2 月14日、3 月7 日、12日、4 月24日～26日
    、5 月2 日其中之一日，在其彰化市○○里○○○路69巷9
    弄3 號4 樓住處，將可吸食3 、5 口之禁藥甲基安非他命（
    淨重未達10公克以上）置於玻璃吸食器內，無償轉讓給子○○施用1 次。
四、丙○○於98年5 月18日11時30分許，駕駛車牌號碼6417-WF
    號自用小客車，搭載一名成年女性友人，行經辛○○、劉文
    斌兄弟位於彰化市○○路○ 段97巷112 號、113 號雙拼住宅
    住處時，見該處後門未上鎖，即將車輛停在附近高速公路下
    涵洞旁產業道路附近，並與該名成年女子基於犯意聯絡，由
    該成年女子在車子旁把風，而丙○○則自該住處後方鐵門打
    開後進入，並將上述113 號一樓廁所之小玻璃鋁窗窗片拿下
    來，使該鋁窗安全設備失去防盜功能，再踰越該鋁窗安全設
    備，潛入辛○○之113 號住處，因發現室內並無值錢物品，
    再經由三樓神明廳前方共通陽臺，進入112 號範圍，將112
    號三樓神明廳落地鋁窗拿起來放在軌道外，再進入112 號三
    樓神明廳，並往下走到二樓房間內翻箱倒櫃，共徒手竊取劉
    文斌家人所有約22000 元現金、手錶2 只、戒指5 枚（藍寶
    石、翡翠、玉佩、黃金戒指）、面額3600元消費券等物。丙○○正在續行翻箱倒櫃之際，適巧辛○○自外返家走到112
    號屋前，發現廁所小鋁門窗被人拿下來，緊急撥打電話通知
    家人，其父親及劉文斌的女兒壬○○均緊急返家，大家站在
    112 號廁所鋁窗外討論時，丙○○正好從113 號一樓開門走
    出，走到112 號前驚見辛○○、壬○○等人，拔腿就跑並翻
    牆離去，而在院子內留下一雙掉落之拖鞋，辛○○、壬○○
    見狀亦追上前去，丙○○一路跑到前述高速公路涵洞下停車
    位置後，搭上該小客車揚長離去。
五、毒品部分經臺灣彰化地方法院檢察署檢察官指揮彰化縣警察
    局偵辦後移送；竊盜部分由彰化縣警察局彰化分局報告臺灣
    彰化地方法院檢察署檢察官偵查後，一併起訴。
    理  由
壹、證據能力部分：
一、按被告以外之人於審判外之言詞或書面陳述，除法律有規定
    者外，不得作為證據；惟被告以外之人於偵查中向檢察官所
    為陳述，除顯有不可信之情況者外，得為證據，刑事訴訟法
    第159 條第1 項、159 條之1 第2 項定有明文。蓋因檢察官
    與法官同為司法官署，且檢察官代表國家偵查犯罪，依法有
    訊問被告、證人及鑑定人之權力，且須對被告有利、不利之
    情形均應注意，況徵諸實務運作，檢察官實施刑事偵查程序
    ，亦能恪遵法定程序之要求，不致有違法取證情事且可信度
    極高，是被告以外之人前於偵查中已具結而為證述，除反對
    該項供述得具有證據能力之一方，已釋明「顯有不可信之情
    況」之理由外，不宜以該證人未能於審判中接受他造之反對
    詰問為由，即遽指該證人於偵查中之陳述不具證據能力，方
    符前揭法條之立法意旨。查本案證人丁○○、戊○○、乙○○、甲○○、子○○、庚○○等人於檢察官偵查中所為之陳
    述，均經具結，被告及辯護人等均未提及檢察官在偵查時，
    有任何不法取供之情形，客觀上並無顯不可信之情況，是前
    揭證人於偵查中之證言自具有證據能力。
二、再按被告以外之人於檢察事務官、司法警察官或司法警察調
    查中所為之陳述，與審判中不符時，其先前之陳述具有較可
    信之特別情況，且為證明犯罪事實存否所必要者，得為證據
    ，刑事訴訟法第159 條之2 亦定有明文。
  (一)所謂「前後陳述不符」之要件，應就前後階段之陳述進行整
    體判斷，以決定其間是否具有實質性差異，惟無須針對全部
    陳述作比較，陳述之一部分有不符，亦屬之。而所謂「具有
    較可信之特別情況」之情形，亦應就前後陳述時之各種外部
    情況進行比較，以資決定何者外部情況具有可信性。若陳述
    係在特別可信之情況下所為，則虛偽陳述之危險性即不高，
    雖係審判外陳述，或未經被告為反對詰問、對質，仍得承認
    其有證據能力。所稱「外部情況」之認定，例示如下：
    1.時間之間隔：陳述人先前陳述是在記憶猶新的情況下直接
      作成，一般與事實較相近，事後即可能因記憶減弱或變化
      ，致有不清晰或陳述不符之現象發生。
    2.有意識的迴避：由於先前陳述時被告未在場，是陳述人直
      接面對詢問警員所為陳述較為坦然；事後可能因陳述人對
      被告有所顧忌或同情，因而在被告面前較不願陳述不利被
      告之事實。
    3.受外力干擾：陳述人單獨面對檢察事務官或司法警察（官
      ）所為之陳述，程度上較少會受到來自被告方面強暴、脅
      迫、詐欺、利誘或收買等外力之影響，其陳述較趨於真實
      。若被告在庭或有其他成員參與旁聽時，陳述人可能會本
      能的作出迴避對被告不利之證述，或因不想生事招惹麻煩
      乃虛構事實或進而否認以前之供述而為陳述。
    4.事後串謀：證人對警察描述其所親身經歷之情形，因較無
      時間或動機去編造事實，客觀上亦較難認與被告間有勾串
      情事，其陳述具有較可信性。但事後因特殊關係，雙方可
      能因串謀、請託而統一口徑；或事後情況變化，兩者從原
      先敵對關係變成現在友好關係，抑或業已由中取得利益等
      情形，其陳述即易偏離事實而較不可信。
    5.警詢或檢察事務官偵查時，有無辯護人、代理人或親友在
      場：如有上開親誼之人在場，自可期待證人為自由從容之
      陳述，其證言之可信度自較高。
    6.警詢或檢察事務官所作之偵查筆錄記載是否完整：如上開
      筆錄對於犯罪之構成要件、犯罪態樣、加重減輕事由或起
      訴合法要件等事實或情況，均翔實記載完整，自可推定證
      人之陳述，與事實較為相近，而可信為真實。法院應斟酌
      上列因素綜合判斷，亦應細究陳述人之問答態度、表情與
      舉動之變化，此一要件係屬訴訟法事實之證明，以自由證
      明為已足，且應由主張此項證據之人證明。惟此僅係確定
      上開陳述有無證據能力而已，至該證據具有證據能力後，
      其證據力之強弱問題（指證明力），仍待法院綜合全辯論
      意旨及調查證據所得，依法認定之。
  (二)查本件證人丁○○於警詢中及本院審理時之證述，雖有前後
    陳述不符之情形，本院審酌其於警訊中之證述距案發日較近
    ，當時記憶自較深刻，可立即反應所知，不致因時隔日久而
    遺忘案情；且較無來自被告或其他成員同庭在場之壓力而出
    於虛偽不實之指證，或事後串謀而故為迴護被告之機會，揆
    諸上開說明，證人丁○○於警詢中所為之陳述，客觀上應具
    有較可信之特別情況，且亦為證明犯罪事實存否所必要，依
    上揭規定，其於警詢中之證言自得為證據，而有證據能力，
    合先敘明。
  (三)另辯護人主張證人壬○○、乙○○於警詢中之陳述係屬審判
    外之陳述，無證據能力，茲經本院傳喚證人壬○○、乙○○
    到庭作證，核諸證人壬○○、乙○○於警詢中及本院審理時
    之證述，並無明顯扞格相背之情形，其警詢筆錄並無「與審
    判中不符」之情事，依前揭規定，證人壬○○、乙○○之警
    詢筆錄應無證據能力（應以證人壬○○、乙○○於本院審理
    時之證詞為據）。
三、被告以外之人於審判中有滯留國外或所在不明而無法傳喚或
    傳喚不到之情形者，其於檢察事務官、司法警察官或司法警
    察調查中所為之陳述，經證明具有可信之特別情況，且為證
    明犯罪事實之存否所必要者，得為證據，刑事訴訟法第159
    條之3第3款分別定有明文。經查：證人甲○○經本院按址傳
    拘無著，有本院送達證書、拘票在卷為憑，足見其已傳喚不
    到，衡諸證人甲○○面對警方查獲之突發狀況，並無機會與
    他人勾串或湮滅證據，亦無藉詞掩飾迴護毒品賣家或設詞誣
    陷之虞，是以證人甲○○在前開環境因素所為有關毒品交易
    事件之陳述，自具有高度可信之情形，而其於警詢中之陳述
    ，係就自己親身參與及見聞之事而為，並無認知上之瑕疵可
    予指摘，加以證人甲○○為成年人，表達能力無問題，所為
    陳述之真誠性亦無可議，足見證人甲○○於警詢中之陳述，
    具有可信之特別情況，且係陳述向被告購買毒品之親身經歷
    事實，為證明被告販賣毒品之犯罪事實存否所必要，依刑事
    訴訟法第159條之3第3款規定，自得作為證據。
四、按被告以外之人於審判外之陳述，雖不符刑事訴訟法第159
    條之1 至第159 條之4 之規定，而經當事人於審判程序同意
    作為證據，法院審酌該言詞陳述或書面陳述作成時之情況，
    認為適當者，亦得為證據。當事人、代理人或辯護人於法院
    調查證據時，知有第159 條第1 項不得為證據之情形，而未
    於言詞辯論終結前聲明異議者，視為有前項之同意，刑事訴
    訟法第159 條之5 定有明文。查本案其餘卷證資料，公訴人
    、被告及辯護人均不爭執其證據能力，本院復衡以該等供述
    證據作成時之情況，應為適當，是可認後述所引用證據之證
    據能力均無疑義，合先敘明。
貳、有罪部分：
一、認定犯罪事實所憑之證據及理由；
  (一)販賣毒品給證人乙○○部分：
  1.訊據被告矢口否認有何販賣海洛因給乙○○之行為，亦否認
    曾與證人乙○○合資，辯稱：他之前有欠我錢，他說領了錢
    才要給我，是我要跟他要錢，所以他誣陷我。而且我很久沒
    有在家，不可能在彰化市建國技術學院旁與他交易（本院卷
    三第138 頁）。
  2.經查證人乙○○0000-000000 號手機與被告0000-000000 號
    手機有下列通聯及譯文（以下「吳」代表丙○○、「江」代
    表乙○○）：
┌───────────────────────────┐
│98.4.26      17：38：28                               │
│吳：成啊。                                            │
│江：怎樣。                                            │
│吳：我是誰，你甘知。                                  │
│江：我知。                                            │
│吳：【怎麼那麼久，都沒有那個。】                      │
│江：那有，10幾天了。                                  │
│吳：【我以為你都是去找別人了。】                      │
│江：【不會啊。】                                      │
│吳：看你要來嘸。                                      │
│江：身上沒有錢,月底了。                               │
│吳：你講不方便就可以。                                │
│江：下個月。                                          │
│吳：好。                                              │
│（被告發話，被告連接基地臺：彰化市○○路○段2樓12樓） │
├───────────────────────────┤
│98.5.1   10：06：11                                   │
│江：你人在那裡?                                       │
│吳：一樣。                                            │
│江：那,上次,那個什麼，【1張，有嗎?】                  │
│吳：你在講什麼,講得霧沙沙,好啦。                      │
│（被告受話，被告連接基地臺：彰化市○○路○段2樓12樓） │
├───────────────────────────┤
│98.5.1   10：07：49                                   │
│江：我成呀,你知道嗎?                                  │
│吳：我知道。                                          │
│江：【細的，1張。】                                   │
│吳：你在講什麼?                                       │
│江：看見馬上過去拿。                                  │
│吳：你在講什麼?                                       │
│江：【細的 ,1張。】                                   │
│吳：知道,你在講什麼?                                  │
│（被告受話，被告連接基地臺：彰化市○○路○段2樓12樓） │
│（譯文見彰警刑偵三字第0980035451號警卷第38頁）        │
└───────────────────────────┘
  3.被告於上述98年4 月26日17時38分28秒起譯文中，被告主動
    撥打電話給乙○○（通聯記錄見本院卷二第97頁），並說「
    怎麼那麼久，都沒有那個」「我以為你都是去找別人了」，
    顯然是主動向證人邀約某事。又98年5 月1 日譯文中證人表
    明要「細的，1 張」「1 張，有嗎? 」，乃是常見欲購買海
    洛因1000元之暗語。而經證人乙○○於本院審理中結證稱：
    「（98年4 月26日17時38分，這通電話譯文內容為何？）是
    丙○○打來..他是問我要不要買，我說我月底沒錢不方便。
    （後來是否就是98年5 月1 日在建國技術學院旁邊交易這次
    ？）是。」「（為何98年4 月26日要推辭不向他買？）因為
    我很少施用，沒有上癮。所以藥頭打電話來我就推辭。（98
    年5 月1 日為何跟他買？）那天是勞工節，本來是公司有辦
    桌，早上十點多開始吃，叫我們十點集合，我在家不想去，
    覺得菜色不好不想去，在家裡閒閒無事才打電話去買毒品。
    」「我說我是源成，我說我要『細的』一張，我講完後就馬
    上過去他住處，他住在彰化市建寶里那邊..然後就講說我要
    拿『細的』，錢我當場給他，然後他就交東西給我，我拿了
    就走..。（『細的』指的是什麼？）海洛因。」等語（見本
    院卷二第123 頁背面-125頁），與上述通聯記錄、通話譯文
    內容，均相吻合，被告販賣海洛因乙節，已證據明確。
  4.被告辯稱98年4 月26日通話內容是要向證人乙○○催討欠款
    云云，然被告於譯文中說「我以為你都是去找別人了」，證
    人乙○○答稱「不會啊」，顯然該通目的不是催討欠款，被
    告辯解太過牽強，不足採信。又如果98年5 月1 日通話目的
    是要還款，此與「細的（海洛因）」有何關係？被告還說「
    你在講什麼，講得霧沙沙，好啦」「你在講什麼? 」三度制
    止證人不要再說了，顯然該通內容就是證人要向被告購毒，
    與還款無關。又上述三通通聯記錄中被告之連接基地臺均在
    「彰化市○○路○段2 號12樓」（見本院卷二第97、100 頁
    ），該址位於彰化市南邊，與被告住處相距不遠，被告辯稱
    自己外出工作不在家云云，與事實不符，無足採信。綜上所
    述，被告98年5 月1 日販賣海洛因給證人乙○○之事實，證
    據明確，已堪認定。
  (二)販賣毒品給證人甲○○部分：
  1.訊據被告矢口否認有何販賣海洛因給證人甲○○之犯行，辯
    稱：甲○○每次都說要跟我合資，但他每次都沒有拿錢來，
    所以當天我也沒有去云云（本院卷三第138 頁背面）。
  2.經查，被告0000-000000 手機與證人甲○○0000-000000 號
    手機有下列通聯（以下「吳」代表丙○○、「王」代表甲○○）：
┌────────────────────────────┐
│  (1)98.6.3  12：01：01                                 │
│    吳：馬上到，我現在還在大肚溪。                      │
│    王：幹三小。                                        │
│    吳：【在家樂福。】                                  │
│    王：我現在過去。                                    │
│    吳：好。                                            │
│（被告受話，被告基地臺在臺中縣大肚鄉○○街25鄰平等街127 │
│號、大肚鄉○○街39號）                                  │
├────────────────────────────┤
│  (2)98.6.3  12：37：18                                 │
│    王：你不是打給我?                                   │
│    吳：我以為你在對面加油站，你就在那裡，我切斷了。    │
│（被告受話，被告基地臺在彰化市○○路○段321號）         │
├────────────────────────────┤
│  (3)98.6.4  15：40：42                                 │
│    王：你幹三小。                                      │
│    吳：你在哪裡?                                       │
│    王：大埔路。                                        │
│    吳：【這樣在大埔路加油站。】                        │
│    王：現在。                                          │
│    吳：你在10分鐘再出發。                              │
│    王：好。                                            │
│（被告受話，被告基地臺在彰化縣花壇鄉○○○段灣子口小段  │
│59-2地號）                                              │
├────────────────────────────┤
│  (4)98.6.4  16：03：03                                 │
│    王：到哪裡?                                         │
│    吳：盡量趕，在下雨了。                              │
│（被告受話，被告基地臺在彰化縣花壇鄉○○路○段91號4樓） │
├────────────────────────────┤
│ （5）98.6.8  09：59：13                                │
│    王：你昨天都沒有接電話，幹三小                      │
│    吳：在睡覺，講重點                                  │
│    王：幹三小                                          │
│    吳：【在家樂福這邊】                                │
│    王：現在                                            │
│    吳：是                                              │
│    王：你不要跑去洗身軀                                │
│    吳：不會。                                          │
│（被告受話，基地臺位置在臺中縣烏日鄉○○路○段1345號）  │
├────────────────────────────┤
│ （6）98.6.10 10：28：19                                │
│    王：幹三小                                          │
│    吳：我叫我少年過去就好了                            │
│    王：到哪裡？                                        │
│    吳：我問一下，要在哪裡？                            │
│    王：你打一下                                        │
│    吳：我會向他交代，加強                              │
│    王：好。                                            │
│（被告受話，基地臺在臺中市○區○○路33號7樓）           │
├────────────────────────────┤
│ （7）98.6.10 10:38：28                                 │
│    吳：打不通，你再等一下                              │
│    王：不然我打給別人                                  │
│    吳：你再等一下                                      │
│（被告受話，基地臺在臺中市○區○○路33號7樓）           │
│（以上譯文見彰警刑偵三字第0980035451號警卷第10頁以下）  │
│（以上通聯記錄、基地臺位置，見本院卷二第20-21頁）       │
└────────────────────────────┘
  3.證人甲○○經本院傳喚、拘提不到，但據其先前於98年6 月
    30日檢察官偵訊中，結證稱：「（曾施用何毒品? ）..阿昌
    （按：丙○○）有打電話給我，所以我就跟他買海洛因，約
    從今年4 、5 月開始向他買，有時他打電話給我，約好地點
    後，卻放我鴿子，就沒有買到，不然如果他有來，就會買1
    千元。..（提示6 月3 日12時1 分監聽譯文. ）..跟我約在
    家樂福，他只有約我去家樂福一次，我就是那一次跟他買海
    洛因的，另外有一次約在家樂福，但他放我鴿子。」「( 提
    示6 月4 日15時40分監聽譯文..）是，這一通我記得，他跟
    我約在大埔加油站，但這一通他放我鴿子，因為當天下雨。
    」（98年度他字第681 號偵卷第53、54頁）。經比對上述譯
    文及通聯記錄，98年6 月3 日12時01分譯文中，被告主動約
    地點「在家樂福」，證人答稱「我現在過去」，而當時被告
    基地臺遠在臺中縣大肚鄉○○街25鄰平等街127 號、大新街
    39號，而通聯記錄顯示12時24分至44分之間，被告基地臺就
    已移動到「彰化市○○路○段321 號」，該地點就是彰化市
    家樂福量販店（見本院卷二第20頁），12時37分譯文中，被
    告說「我以為你在對面加油站，你就在那裡，我切斷了」，
    而彰化市○○路家樂福對面確實有加油站，顯然被告已到了
    彰化市家樂福外，並與證人甲○○見面赴約，自無爽約（放
    鴿子）之情事。
  4.又98年6 月4 日15時40分譯文中，被告雖說要約在「彰化市
    ○○路加油站」見面，然該日被告0000-000000 號通聯記錄
    從15時40分至17時6 分均維持在彰化縣花壇鄉境內（見本院
    卷二第21頁背面），故證人甲○○所述當日被告未赴約（放
    鴿子）乙節，即屬真實。又98年6 月8 日9 時59分譯文中，
    被告雖說要約「在家樂福這邊」，證人甲○○立刻說「現在
    」，接雙方又有10時0 分41秒起8 秒之通話，此後雙方就無
    任何通聯，直到98年6 月10日10時28分雙方才有再度通聯如
    上述（6 ）（7 ），因為一般交易習慣到了交易地點不免要
    電話催促一下，然上述98年6 月8 日10時至98年6 月10日10
    時28分之兩人均無通聯，可相信被告極可能98年6 月8 日未
    前往彰化市家樂福量販店赴約，加上98年6 月8 日10時至11
    時10分之間，被告基地臺並未出現「彰化市○○路○段321
    號」之彰化市家樂福量販店地址，而當日11時17分被告基地
    雖然到了彰化市家樂福地址，但當時被告通聯對象卻不是證
    人甲○○，加上事後98年6 月10日10時28分19秒譯文，證人
    甲○○再度打給被告時，一接通就罵「幹三小」，被告立刻
    回稱「我叫我少年過去就好了」，顯然不願意赴約，所以可
    知98年6 月8 日被告確實沒有前往彰化市家樂福赴約。上述
    98年6 月4 日、8 日通話部分雖然不在起訴範圍，但證人甲○○在偵訊中陳述98年6 月4 日被告爽約（被告放鴿子）、
    98年6 月8 日雖約定「家樂福」見面，但當次亦遭被告爽約
    ，此部分供述經本院仔細核對，確實符合事實。可知證人甲○○偵訊中具結內容之可信度甚高，應無刻意誣陷被告之可
    能，否則證人大可說每次通聯後均與被告見面交易成功，又
    何必坦承多次遭到被告爽約（放鴿子）？故可知證人偵訊中
    結證98年6 月3 日交易部分，與通聯、譯文均吻合，證人陳
    述並無明顯瑕疵，所述應堪採信。
  5.綜上所述，被告98年6 月3 日販賣海洛因給證人甲○○之事
    實，證據明確，已堪認定。
  (三)販賣毒品給丁○○部分：
  1.訊據被告矢口否認有何販賣毒品給證人丁○○之行為，辯稱
    ：98年6 月5 日那天，因為他說他車禍，我去他家，他跟我
    討海洛因，我沒有收錢。我給他的量約可以注射一針；98年
    6 月18日那天，我沒有賣毒品，我說我那邊沒有了，所以沒
    有見面云云（見本院卷三第137 背面-138頁）。
  2.經查98年6 月5 日、18日前後，被告0000-000000 手機與證
    人丁○○0000-000000 號手機，有下列通聯、譯文：
┌────────────────────────────────┐
│(1)98.6.5  01：31：43                                           │
│ 丙○○：文峰我到了，你下來。                                   │
│ 丁○○：【你來門這裡，我拿錢給你。】                           │
│ 丙○○：好。                                                   │
│（被告發話，連接基地臺：彰化市○○路○段416號5樓）              │
├────────────────────────────────┤
│(2)98.6.5  10：00：53                                           │
│ 丙○○：文峰嗎?                                                │
│ 丁○○：昌哥，你怎知這支電話，我撞到一支腳無法動彈。           │
│ 丙○○：聽人在講，才打電話關心一下。                           │
│ 丁○○：差一點要斷，腳踝挫傷，就可以辦理殘廢了。               │
│ 丙○○：是喔。                                                 │
│ 丁○○：【殘廢拿不知有比較便宜，剩500元。】                    │
│ 丙○○：【昨天那個可以嗎?】                                    │
│ 丁○○：可以，昨天是你過來的，我不知道哦。                     │
│ 丙○○：我跟我朋友過去的，你講的有頭沒有尾，人也不敢那個，     │
│         你叫那個女人，人也不敢。                               │
│ 丁○○：我就是不能出門了。                                     │
│ 丙○○：我怕會被你騙啊。                                       │
│ 丁○○：一次而已。                                             │
│ 丙○○：我報一支電話給你，你如果要，找這個應該不會漏氣的。     │
│ 丁○○：幾號?                                                  │
│ 丙○○：0000-000000。                                          │
│ 丁○○：0000-000000。但是我都無法出門了。                      │
│ 丙○○：給你處理過就好，你都叫那位女子叫什麼名字?              │
│ 丁○○：小雯。                                                 │
│ 丙○○：為了朋友，我才跑這一趟，義務的。                       │
│ 丁○○：謝謝。                                                 │
│ 丙○○：【他叫阿峰，我會叫他用比較好的。】                     │
│ 丁○○：好。                                                   │
│（被告發話，連接基地臺：臺中市○區○○路33號7樓）               │
├────────────────────────────────┤
│   98.6.18  16：26：04                                          │
│丁○○：你甘有在故鄉這邊。                                      │
│丙○○：沒有。                                                  │
│丁○○：沒有就好。                                              │
│丙○○：怎樣?                                                   │
│丁○○：有要麻煩你過來一下。                                    │
│丙○○：我等一下會過去。                                        │
│（被告受話，連接基地臺：臺中市○區○○路33號7樓）               │
│（以上譯文見彰警刑偵三字第0980035451號警卷第20-21頁）           │
│（上述通聯見本院卷二第22頁背面、第39頁）                        │
└────────────────────────────────┘
  3.上述第一通電話被告連接基地臺已接近證人丁○○住家。上
    述98年6 月18日電話被告當時之基地臺位置雖然在臺中市，
    但當晚19時29分後，被告所持0000-000000 手機即無任何收
    發話通聯（見本院卷二第39頁及背面）。而證人丁○○於98
    年6 月25日檢察官偵訊中結證稱：「（曾否向丙○○買過毒
    品? ）我向他買過二次海洛因，第一次是在6 月5 日凌晨1
    點半左右，第二次是在6 月18日下午4 點半左右，地點都是
    他拿來我家給我的，因為我的腳骨折無法外出，第一次的金
    額是1 千元，第二次是5 百元。（提示98年6 月5 日1 時31
    分監聽譯文..）是我和阿昌的通話內容，他當時說他到我家
    門口了，『文峰』就是我，我以前的名字叫『吳文峰』，他
    當天是拿1 千元的海洛因來賣給我，是現金交易。..（提示
    98年6 月18日下午4 時26分監聽譯文..? ）是我和阿昌的通
    話內容，這一次是他拿5 百元的海洛因到我家中賣給我，我
    有把錢交給他。」（98年度他字第681 號偵卷第16頁），與
    其先前於警訊中證述內容亦相一致。佐以上述98年6 月5 日
    1 時31分譯文，證人丁○○說「我拿錢給你」，又同日早上
    10時0 分譯文，證人丁○○說「殘廢拿不知有比較便宜，剩
    500 元」，顯見二人間毒品往來是有金錢代價，否則不致於
    有如上之陳述。而被告丙○○說「昨天那個可以嗎? 」，而
    一般人於早上10時說凌晨1 時的事情，口語上也會說「昨天
    」而非今天，可證明被告確實於98年6 月5 日凌晨1 時許提
    供海洛因給證人丁○○。而證人丁○○於本院審理時雖稱98
    年6 月5 日凌晨被告確實有帶一包海洛因來給自己，但稱：
    被告從不曾向我收錢，我不曾拿錢給被告云云（見本院卷二
    第116-117 頁），與上述譯文不符。如果被告從來不曾向證
    人丁○○收取毒品價金，何以證人丁○○還要說「身上剩下
    500 元，殘廢拿不知有比較便宜」等語？可知證人丁○○審
    理中陳稱向來都是無償轉讓毒品云云，乃維護被告之詞，不
    足採信。又98年6 月18日譯文中，被告說「我等一下會過去
    」，雖然16時該通電話起至19時29分，被告之基地臺位置均
    在臺中市，然當日19時至翌日（19日）早上9 時止，此段時
    間通聯空白，被告另無其他通聯，而譯文中被告明確說要過
    去證人彰化市住處，證人丁○○偵查中亦明確結證當晚兩人
    有見面交易500 元海洛因成功，應堪採信上述98年6 月18日
    確有毒品交易事實。證人丁○○於審理中證稱：被告是否有
    過來，我也不記得了云云（見本院卷二第117 頁背面），應
    係維護被告之詞，不足採信。
  4.綜上所述，被告98年6 月5 日、98年6 月18日兩度販賣海洛
    因給證人丁○○之事實，證據明確，已堪認定。
  (四)
  1.按施用毒品者所稱其向某人買受毒品之指證，不得作為有罪
    判決之唯一證據，仍須調查其他必要之證據，以察其是否與
    事實相符。所謂必要之補強證據，固不以證明販賣毒品犯罪
    構成要件之全部事實為必要，但以與施用者之指證具有相當
    之關聯性為前提，其經與施用者之指證綜合判斷，已達於確
    信施用者之指證為真實者，得為有罪之認定。又證據之證明
    力，由法院本於確信自由判斷，但不得違背經驗法則及論理
    法則，刑事訴訟法第155條第1項本此意旨。證人之陳述有部
    分前後不符，究竟何者可採，法院本得依其自由心證予以斟
    酌，若其基本事實之陳述與真實性無礙時，仍非不得予以採
    信，非謂一有不符，即認其全部均為不可採納。本案證人乙○○、甲○○、丁○○證稱向被告購買毒品之證詞，均有通
    聯紀錄、譯文、證人前科表等其中一種以上之補強證據佐證
    ，故綜上各項證據相互佐證，自得據以認定毒品交易行為之
    存在。
  2.又查近年來毒品之濫用，危害國民健康與社會治安日益嚴重
    ，治安機關對於販賣或施用毒品之犯罪行為，無不嚴加查緝
    ，各傳播媒體對於政府大力掃毒之決心亦再三報導，已使毒
    品不易取得且物稀價昂，苟被告於買賣過程中無利可圖，縱
    屬至愚，亦無甘冒被取締移送法辦判處重刑之危險而平白從
    事毒品買賣之理，是其販入之價格必較其出售之價格為低，
    而有從中賺取買賣價差或量差牟利之意圖及事實，應屬合理
    之認定。又販賣毒品海洛因或甲基安非他命係違法行為，非
    可公然為之，而該等毒品亦無公定價格，係可任意分裝增減
    分量，且每次買賣之價格、數量，亦隨時依雙方關係之深淺
    、資力、需求量、對行情之認知、來源是否充裕、查緝是否
    嚴緊、購買者被查獲時供述購買對象之可能風險之評估等因
    素，而異其標準，機動調整，非可一概而論。況販賣毒品之
    所謂販賣行為，係行為人基於營利之目的，而販入或賣出毒
    品而言。販賣毒品者，其主觀上須有營利之意圖，且客觀上
    有販賣（即販入或賣出）之行為，即足構成，至於實際上是
    否已經獲利，則非所問（最高法院93年度臺上字第1651號判
    決要旨參照）。被告販賣第一級毒品海洛因，既然主動打電
    話給乙○○稱「怎麼那麼久，都沒有那個」「我以為你都是
    去找別人了」，積極主動招攬生意，可知確有營利之意圖，
    至為明確。
  (五)轉讓毒品給證人子○○部分：
  1.訊據被告矢口否認有何轉讓甲基安非他命給證人子○○之行
    為，辯稱：子○○不曾在我家施用過毒品，那次是我幫我女
    朋友修冷氣，當時剛好子○○過來我女朋友家找我，子○○
    幫我搬冷氣，當時毒品是放在我女友家的桌上，他自己拿去
    施用的云云（本院卷三第138 頁背面）。
  2.證人子○○曾經警方於98年7 月15日持搜索票搜索，於當日
    上午11時50分許對被告採集尿液檢驗，結果呈現「甲基安非
    他命」陽性反應，經本院98年度毒聲字第313 號裁定觀察勒
    戒，已於98年12月18日執行完畢出所（見本院卷三第29、11
    5 頁），證人子○○於本院審理中自承於97、98年間有施用
    甲基安非他命之習慣（見本院卷二第125 頁背面）。而證人
    子○○於於98年7 月15日檢察官偵訊中結證稱：「（手機號
    碼? ）0000-000000 、0000-000000 號，都是我自己使用的
    ..（曾否向丙○○買毒品? ）印象中沒有用錢買過，大家見
    面聊天，有時候他有安非他命就拿出來大家一起施用。（何
    時、地拿安非他命給你施用? ）【有時候過去他彰化市的家
    聊天時，他就會拿出來請，次數約5 、6 次，地點主要是在
    他住的地方，時間約是在97年年底至98年5 月左右。】（吳
    每一次拿出來請你的量約是多少? ）我約可以吸食3 、5 口
    左右。（當時你如何施用? ）我是放在玻璃吸食器燒烤後施
    用。（現在精神是否清醒? ）原本就很清醒。」等語（98年
    度他字第681 號偵卷第64-65 頁），而檢察官僅起訴被告丙○○於97年底至98年5 月初間，轉讓安非他命一次（見起訴
    書第一頁犯罪事實二），當係指上述證人證述5-6 次範圍內
    之一次。
  3.偵查中檢察官所取得之通聯記錄檔案光碟，時間範圍為98年
    1 月11日起至98年7 月8 日，而其中證人子○○與被告丙○○，確實有下列通聯記錄（本院卷二第46頁、48背面、第55
    頁、第96頁及背面、第101 頁及背面），亦在證人子○○所
    述「97年底至98年5 月初間」往來期間內：
┌───────────────────┬──────────┬──┬─────────────────┐
│通話者                                │始話時間            │秒數│丙○○連接基地臺                  │
├───────────────────┼──────────┼──┼─────────────────┤
│000000000丙○○→發話→000000000子○○│0000-00-00 00:14:41 │29  │彰化縣彰化市○○路○段2號12樓樓頂 │
│000000000丙○○→發話→000000000子○○│0000-00-00 00:05:25 │48  │彰化縣彰化市○○路○段2號12樓樓頂 │
│000000000丙○○→發話→000000000子○○│0000-00-00 00:04:00 │90  │彰化縣彰化市○○路○段2號12樓樓頂 │
│000000000丙○○→發話→000000000子○○│0000-00-00 00:45:09 │13  │彰化縣彰化市○○路○段2號12樓樓頂 │
│000000000丙○○←受話←000000000子○○│0000-00-00 00:46:09 │43  │彰化縣彰化市○○路○段2號12樓樓頂 │
│000000000丙○○←受話←000000000子○○│0000-00-00 00:56:45 │15  │彰化縣彰化市○○路○段2號12樓樓頂 │
│000000000丙○○→發話→000000000子○○│0000-00-00 00:32:35 │110 │彰化縣彰化市○○路○段2號12樓樓頂 │
│000000000丙○○←受話←000000000子○○│0000-00-00 00:20:21 │9   │彰化縣彰化市○○路○段2號12樓樓頂 │
│000000000丙○○←受話←000000000子○○│0000-00-00 00:51:19 │4   │彰化縣彰化市○○路○段2號12樓樓頂 │
│000000000丙○○←受話←000000000子○○│0000-00-00 00:22:18 │25  │彰化縣彰化市○○路○段2號12樓樓頂 │
└───────────────────┴──────────┴──┴─────────────────┘
  4.證人子○○於本院審理中結證稱：曾去過被告家不超過5 次
    ，被告家是一個老公寓的四樓，並無未經被告同意而擅自拿
    被告桌上毒品施用之事（見本院卷二第127 頁）。而施用毒
    品是極為隱諱的事情，如果證人子○○未曾施用過被告的毒
    品，被告不至於承認證人子○○施用過被告的毒品，進而辯
    稱證人子○○是未經被告同意而擅自拿取云云。而上述98年
    2 月14日至98年5 月2 日之間，被告與證人子○○之間確實
    有往來通聯，且被告之發話基地臺均在住家附近，與上述證
    人偵訊中證述內容吻合。至於98年5 月3 日至98年6 月1 日
    之間，被告與證人子○○之間確實沒有任何往來通聯，證人
    子○○於98年7 月15日偵訊時，經檢察官提示98年6 月2 、
    3 日之譯文，證人子○○立即能夠清楚陳述自己與被告的毒
    品往來時間是在97年底至98年5 月左右，而此一供述經比對
    通聯記錄確實吻合，可知證人子○○並非恣意陳述誣陷被告
    。而98年6 月2 日12時8 分41秒譯文，證人子○○一接通電
    話就說「我到了，開門」（見98年度偵字第681 號卷第61頁
    ），可知證人子○○與被告往來模式，確實是直接到被告家
    中敲門。而既然被告辯稱證人子○○是擅自拿取毒品施用，
    而證人子○○審理中亦否認是擅自拿取被告毒品施用，當可
    採信證人子○○偵查中所述之被告轉讓第二級毒品甲基安非
    他命之事實。
  5.至於證人子○○於本院審理時其他陳述，乃出於維護被告之
    目的，不足採信。故綜上所述，被告於98年2 月14日、3 月
    7 日、12日、4 月24日～26日、5 月2 日其中一日，在自家
    住所，轉讓甲基安非他命一次給證人子○○之事實，證據明
    確，已堪認定。
  (六)竊盜部分：
  1.訊據被告雖坦承98年5 月18日當日有駕駛自己名下6417-WF
    號自小客車前往被害人辛○○住家附近，停在附近高速公路
    涵洞下，並遭監視錄影器拍下小客車之影像，但矢口否認有
    何竊盜行為，辯稱：因庚○○打電動沒有錢，叫我載他去那
    邊，說要跟他母親要錢，叫我在巷口等，我不知道他是要去
    偷東西的，庚○○下車去有一陣子，上車後他說他跟母親吵
    架，叫我車子快開走，我完全不知情云云（本院卷一第90頁
    背面）。
  2.經查，被告名下之6417-WF 號自小客車於98年5 月18日11時
    許，經過被害人辛○○、壬○○住家附近時，被監視錄影器
    拍下影像，有監視錄影器翻拍照片、被告車籍資料等可證（
    98年度偵字第6321號卷第6-7 、14頁）。而竊賊確實經過庭
    院往大門翻牆逃出去，以致在屋子前方庭院內留下一雙拖鞋
    ，此有拖鞋一雙及現場照片可證（同上偵卷第13頁）。證人
    辛○○、壬○○均於本院審理中具結證稱：返家經過高速公
    路涵洞附近時，看到一臺自小客車停在該處，有一女子站在
    旁邊等情（本院卷二第128 頁、本院卷三第131 頁背面），
    可知竊盜部分至少有二名共犯。而證人辛○○於本院審理中
    結證稱：「我跟我二哥（劉文斌）住在一起」「我剛好要進
    門，看到窗戶怎麼拿下來。」「我那邊沒有失竊，是我廁所
    窗戶被拔下來」「是我哥哥房子失竊。」「我打電話給我父
    親，應該是我父親通知壬○○」「結果我跟壬○○跟我父親
    在小窗戶外面討論，結果竊賊就從我哥哥那邊走出來，我看
    到他時，他就站在房子前面圍牆裡面的庭園那邊，結果他就
    要跑，從大門圍牆那邊爬出去，情急之下他爬我就跟著爬出
    去。」「我們房子是東西向，他從北邊往南邊走，我們在南
    邊這邊。我們站在小窗戶那邊，他從北邊往南繞過來，轉過
    來才發現我們人在那邊。當時我跟他距離約只有5 、6 公尺
    。」「我就看到臉，因為他跑過來，我喊說『是誰』他就跑
    了，當時他有掉下一雙拖鞋。（嫌犯是正面還是側面被你看
    到？）是正面。」等語（見本院卷三第130-132 頁），並經
    本院同時提示本院卷二第139 頁被告丙○○與證人庚○○之
    全身彩色相片，命其指認，證人辛○○明確指認竊賊就是被
    告丙○○，並肯定地說因為當日與竊賊正面交會，兩人相距
    5 、6 公尺，被告之體型面貌都像當日竊賊，被告應該就是
    竊賊無誤（見本院卷三第131 、132 頁）。
  3.被告雖辯稱竊賊是庚○○，並辯稱庚○○當日是要回家向其
    母親借錢云云。然證人庚○○住所是「彰化市○○路461 巷
    32號」，與上述案發地點相差甚遠，怎會到該處向庚○○母
    親借錢？如果真借錢，為何要遠在附近涵洞下等待，不能直
    接將車開到門口等待？被告辯解極為不合理。又依照毒品案
    監聽所得譯文資料，證人庚○○曾於98年6 月3 日凌晨3 時
    25分譯文中，抱怨被告丙○○的女朋友打電動玩具揮霍無度
    ，庚○○與丙○○的經濟狀況供應不起她揮霍；同日下午4
    時47分譯文中，庚○○先說「老大，你人在哪裡？」，被告
    答稱「員林、在討錢」後，庚○○稱「討錢，你沒帶我去」
    「大的，你趕快回來」（均見98年度偵字第6114號卷第13頁
    ），可知庚○○是聽命於被告的小弟，兩人是大哥小弟關係
    ，證人庚○○豈敢利用被告載他前去犯案？證人庚○○雖然
    在本院99年2 月11日上午審理時，表明是自己單獨犯下竊盜
    案（見本院卷二第113 頁），然而又在同日下午審理時翻供
    否認犯案，並稱「我是說我有竊盜案件，我想說替他（被告
    丙○○）擔沒關係」「這案子不是我做的，我擔不起來了」
    （見本院卷二第131 頁）等語，故被告辯解更不可信。至於
    在被害人庭院內現場遺落之一雙拖鞋，99年2 月11日經被告
    與證人庚○○試穿後，雖然與證人庚○○較合腳，而被告腳
    掌較胖有不合適情形。然竊案發生之98年5 月18日距離試穿
    日99年2 月11日，時間相距八個月，也可能是因被告體型變
    胖、腳掌變胖才導致不合腳，故尚難依據該拖鞋論斷竊賊是
    證人庚○○。又警方在高速公路涵洞旁地上採得一個檳榔渣
    ，因該檳榔渣是在公眾道路上採得，證人辛○○、壬○○均
    未目睹何人吐出該口檳榔渣，更不能建立該口檳榔渣與被告
    或證人庚○○之關連性。故該檳榔渣經DNA 鑑定後均與被告
    、證人庚○○之DNA 不吻合（見本院卷三第103 頁法務部調
    查局鑑定報告），此一證據亦不能作為被告有利認定之依據
    。
  4.綜上所述，被告名下之車輛既然於案發時出現在現場，被告
    亦坦承自己當時有在案發現場，又經目擊證人辛○○指認竊
    賊就是被告，被告諉稱竊賊是證人庚○○云云，業經證人庚○○否認，被告辯解庚○○要去向母親借錢乙節又極為不合
    理，應堪認定竊賊就是被告丙○○無誤，此部分事證明確，
    被告犯行已可認定。
二、論罪科刑部分：
  (一)所犯罪名：
  1.按被告於【附表一】編號一之98年5 月1 日行為後，毒品危
    害防制條例業於98年5 月20日修正公布，並於同月22日施行
    。次按行為後法律有變更時，適用行為時之法律，但行為後
    之法律有利於行為人時，適用最有利於行為人之法律，刑法
    第2 條第1 項定有明文。又新舊刑法關於刑之規定，雖同採
    從輕主義，而舊刑法第2 條但書，係適用較輕之刑，刑法第
    2 條第1 項但書，係適用最有利於行為人之法律，既曰法律
    ，自較刑之範圍為廣，比較時應就罪刑有關之共犯、未遂犯
    、連續犯、牽連犯、結合犯以及累犯加重、自首減輕、暨其
    他法定加減原因、與加減例等一切情形，綜其全部之結果，
    而為比較，再適用有利於行為人之法律處斷（最高法院24年
    上字第4634號判例意旨參照）。毒品危害防制條例第4 條第
    1 項，由「製造、運輸、販賣第一級毒品者，處死刑或無期
    徒刑；處無期徒刑者，得併科新臺幣一千萬元以下罰金。」
    分別修正為「製造、運輸、販賣第一級毒品者，處死刑或無
    期徒刑；處無期徒刑者，得併科新臺幣二千萬元以下罰金。
    」，經綜合比較新、舊法，以修正前之規定有利於被告，依
    刑法第2 條第1 項前段規定，自應適用被告行為時之法律即
    修正前毒品危害防制條例第4 條第2 項之規定。被告持有毒
    品海洛因之低度行為，應為販賣之高度行為所吸收，不另論
    罪。
  2.被告於【附表一】編號二、三、四之所為，均犯（98年5 月
    22日修正後）行為時之毒品危害防制條例第4 條第1 項販賣
    一級毒品罪。被告持有毒品海洛因之低度行為，應為販賣之
    高度行為所吸收，不另論罪。
  3.按甲基安非他命係毒品危害防制條例第2 條第2 項第2 款所
    管制之第二級毒品，不得非法持有及轉讓。且查「安非他命
    類」（Amphetamine-like）藥品，對中樞神經具有強烈興奮
    作用，服用後會引起不安、頭昏、顫抖、亢進性反應、失眠
    、焦慮、譫妄，並產生耐藥性、依賴性、欣慰感等副作用，
    前經行政院衛生署分別於68年7 月7 日以衛署藥字第221433
    號、69年12月8 日以衛署藥字第30114 號公告，列為不准登
    記藥品及禁止使用在案。並經同署於75年7 月11日以衛署藥
    字第597627號公告，安非他命類（Amph etamine-like ）藥
    品包括Amphetamine, Dexamphetamine, Methamphetamine與
    其衍生物之鹽類及製劑，一概禁止使用，而屬於藥事法第22
    條第1 款所規定之禁藥。嗣復經同署於79年10月9 日以衛署
    藥字第904142號公告列入麻醉藥品管理條例第二條第四款所
    定「化學合成麻醉藥品」管理，惟仍不失其為禁藥之性質，
    不得非法持有及轉讓。又藥事法業已於93年4 月21日修正公
    布生效，修正後藥事法第83條第1 項規定，明知為偽藥或禁
    藥，而販賣、供應、調劑、運送、寄藏、牙保、轉讓或意圖
    販賣而陳列者，處七年以下有期徒刑，得併科新臺幣五百萬
    元以下罰金；然修正前藥事法第83條第1 項就明知為偽藥或
    禁藥，而販賣、供應、調劑、運送、寄藏、牙保、轉讓或意
    圖販賣而陳列者，係處五年以下有期徒刑，得併科新臺幣十
    萬元以下罰金。再查肅清煙毒條例名稱業於87年5 月20日修
    正為毒品危害防制條例，並於同日修正公布全文，同年月22
    日起生效施行；於該條例中將毒品依其成癮性、濫用性及對
    社會危害性分為三級，而甲基安非他命則明定列為第二級毒
    品，轉讓第二級毒品者，同條例第8 條第2 項訂有處罰之明
    文。毒品危害防制條例嗣又修正，於92年7 月9 日公布，於
    93年1 月9 日施行，其中第8 條增訂第6 項「轉讓毒品達一
    定數量者，加重其刑至二分之一，其標準由行政院定之。」
    之加重處罰規定。茲藥事法第83條第1 項法定刑為七年以下
    有期徒刑，得併科新臺幣五百萬元以下罰金，較毒品危害防
    制條例第8 條第2 項、第3 項、第4 項及其未遂犯之法定刑
    為重。又藥事法第83條第1 項係於93年4 月21日修正公布，
    同年月23日施行，為毒品危害防制條例之後法。再者毒品之
    範圍尚包括影響精神物質與其製品；而藥事法所規範者，係
    藥事之管理，所稱藥事，並非僅止於藥物（指藥品及醫療器
    材），尚包括藥商、藥局及其有關之事項，此觀該法第1 條
    、第4 條之規定自明。而毒品未必係經公告之禁藥，禁藥亦
    未必為毒品，毒品危害防制條例與藥事法二者，並無必然之
    特別法與普通法關係。從而如所轉讓之第二級毒品同時亦為
    藥事法所公告之禁藥，且為行為人所明知，則除有轉讓之第
    二級毒品達毒品危害防制條例第8 條第6 項之一定數量，經
    依法加重後之法定刑較藥事法第83條第1 項為重之情形外，
    因藥事法第83條第1 項為後法，且為重法，應優先適用藥事
    法處罰（臺灣高等法院暨所屬法院94年法律座談會刑事類提
    案第8 號結論意旨、最高法院96年度臺非字第296 號判決、
    97年度臺非字第397 號判決意旨參照）。被告轉讓禁藥（甲
    基安非他命）予子○○部分，依證人子○○所述僅供1 次施
    用之量，應尚未達於毒品危害防制條例第8 條第6 項所定應
    加重其刑之法定數量【即淨重達10公克以上，行政院93年1
    月7 日公布「轉讓持有毒品加重其刑之數量標準」，明定轉
    讓持有第二級毒品淨重達10公克以上加重其刑，嗣因毒品危
    害防制條例第11條修正，就單純持有毒品達一定純質淨重，
    另設罰則，是行政院乃於98年11月20日公布「轉讓毒品加重
    其刑之數量標準」，將「持有」二字刪除，惟數量標準並無
    變更】，是依前揭說明，應適用藥事法第83條第1 項之轉讓
    禁藥罪。其持有之低度行為，應為轉讓之高度行為所吸收，
    不另論罪。
  4.又按刑法第321 條第1 項第2 款之「門扇」專指門戶而言，
    應屬狹義指分隔住宅或建築物內外之間之出入口大門而言，
    而所謂「其他安全設備」，指門扇牆垣以外，依通常觀念足
    認防盜之一切設備而言，如門鎖、窗戶、房間門或通往陽臺
    之門亦屬之。被告將彰化市○○路○段97巷113 號房屋一樓
    廁所外鋁窗拿下後潛入，該鋁窗屬於「安全設備」，而被告
    又自112 號三樓神明廳對外之落地鋁門窗整片拿下後進入屋
    內（見本院卷一第139-141 頁相片），該對外之落地鋁門窗
    當屬「門扇」無誤，核被告丙○○所為，係犯刑法第321 條
    第1 項第2 款之踰越門扇、安全設備竊盜罪。起訴書認為僅
    觸犯刑法第320 條普通竊盜罪，尚有不當，本院已於審理中
    諭知變更起訴法條意旨。又該112 號、113 號房屋乃雙拼式
    住家，並無其他鄰居，雖然被告在二個屋內均翻箱倒櫃找尋
    物品，最後只竊得112 號屋內財產，仍屬於單一犯意侵害二
    被害人以上之財產法益，屬同種想像競合犯，仍論以竊盜一
    罪。被告與把風之不詳成年女子間，互有犯意聯絡及行為分
    擔，均為共同正犯。
  5.故核被告所為，分別係犯（修正前、後）毒品危害防制條例
    第4 條第1 項之販賣第一級毒品罪、藥事法第83條第1 項之
    轉讓禁藥罪及刑法第321 條第1 項第2 款之踰越門扇、安全
    設備竊盜罪。被告於【附表一】所犯4 次販賣第一級毒品罪
    ，1 次轉讓禁藥行為，1 次竊盜行為，犯意各別，行為互異
    ，應予分論併罰。
  (二)加重減輕：
  1.被告有事實欄一之前科執行經過，有臺灣高等法院被告前案
    紀錄表在卷可參，5 年以內故意再犯本件有期徒刑以上之各
    罪，均為累犯，除本刑為死刑、無期徒刑以外，其餘部分均
    應依刑法第47條第1 項規定，各加重其刑。
  2.被告就本件【附表一】販賣第一級毒品犯行僅4 次，未因此
    獲有鉅額利潤，其惡性與犯罪情節較重之長期販毒者有重大
    差異，認其所為，犯罪情狀尚非無可憫恕，縱量處法定最低
    度刑無期徒刑，仍有情輕法重之嫌，爰依刑法第59條規定，
    酌減其刑。
  3.至於被告主動提供其上游住在大村鄉○○路之「癸○○（綽
    號：報紙）」販毒男子情資，經檢察官追查後，並未發現監
    聽譯文中有何與「癸○○」男子之相關譯文。員林分局村上
    派出所亦函覆本院稱，僅曾經查獲「蔡文得」施用毒品，而
    無「癸○○」，故該部分並無積極證據，檢察官已簽結（見
    本院卷一第131-132 頁、卷三第114 頁檢察官函覆），故本
    件並無適用毒品危害防制條例第17條第1 項減刑適用。
  (三)爰審酌被告明知毒品不僅殘害施用者自身健康，僅因謀個人
    私利而販賣毒品或轉讓毒品，危害社會非輕，另考量其犯罪
    之手段、販賣毒品之數量、金額，竊盜侵入住宅危害他人居
    家安全、財產法益，及參酌其素行、生活狀況、智識程度，
    暨犯後矢口否認犯行之態度等一切情狀，分別量處如【附表
    二】所示之刑，並定其應執行之刑，以示懲儆。
  (四)沒收部分：
  1.按毒品危害防制條例第19條第1 項規定，犯第4 條之罪者，
    其供犯罪所用或因犯罪所得之財物，均沒收之，如全部或一
    部不能沒收時，追徵其價額或以其財產抵償之。但該條項並
    無如同條例第18條第1 項所定「不問屬於犯人與否，沒收之
    」之明文，自屬相對沒收主義之立法。是其應沒收之物，應
    以屬被告所有者為限（最高法院95年度臺上字第305 號判決
    意旨參照）。再按毒品危害防制條例第19條第1 項規定，犯
    販賣毒品罪者，其犯罪所得之財物均沒收之，係採義務沒收
    主義。故販賣毒品所得之對價，不問其中成本若干，利潤多
    少，均應全部諭知沒收，貫徹政府查禁煙毒之決心，以符立
    法本旨（最高法院91年度臺上字第2419號判決意旨參照）。
    關於【附表一】所示被告販賣第一級毒品之對價，雖均未扣
    案，仍應依上開毒品危害防制條例第19條第1 項規定，均宣
    告沒收，如全部或一部不能沒收時，以其財產抵償之。
  2.未扣案之門號0000-000000 號SIM 卡申登人為蔡錦旺（申設
    人查詢單見本院卷二第40頁），被告陳稱該0000-000000 號
    SIM 卡是向朋友購入之易付卡；又0000-000000 號為7-11便
    利商店販售之易付卡，被告陳稱乃是自己購買所得，所有權
    顯然已移轉為被告所有，又被告供稱上述SIM 卡搭配之空機
    均為被告自己所有（均見本院卷三第136 頁），故均在相關
    犯行下宣告沒收。
  (五)98年5月18日扣案拖鞋一雙，並非犯案工具，不予沒收。
三、適用之法條：
  (一)刑事訴訟法第299條第1項前段、第300條。
  (二)毒品危害防制條例第4 條第1 項（修正前、後）、第19條第
    1 項，藥事法第83條第1 項，刑法第11條、第2 條第1 項、
    第28條、第321 條第1 項第2 款、第47條第1 項、第59條、
    第51條第5 款。
參、無罪部分：
一、公訴意旨略以：被告丙○○基於販賣第一級海洛因、第二級
    毒品安非他命賺取差額營利之犯意聯絡，向不詳姓名年籍之
    人販入數量不詳之毒品海洛因、安非他命並分裝後，伺機出
    售，嗣於下列所示時、地，販賣第一級毒品海洛因、第二級
    毒品安非他命給庚○○、戊○○。
┌───┬──────┬────────┬─────────┐
│販賣  │ 時    間   │地    點        │販賣毒品種類、金額│
│對象  │            │                │                  │
├───┼──────┼────────┼─────────┤
│庚○○│98年6月3日3 │彰化市○○路橋下│海洛因，1000元    │
│      │時25分許    │之華山漁市場旁  │                  │
│      ├──────┼────────┼─────────┤
│      │98年6月3日14│彰化市○○路「家│安非他命2 包、4000│
│      │時5分許     │樂福大賣場」前  │元                │
│      ├──────┼────────┼─────────┤
│      │98年6月8日20│彰化市○○路「家│安非他命，2000元  │
│      │時53分許，  │樂福大賣場」旁  │                  │
│      ├──────┼────────┼─────────┤
│      │98年6月9日11│彰化市某汽車旅館│安非他命，1500元（│
│      │時56分許    │內              │重約1/12錢）      │
├───┼──────┼────────┼─────────┤
│戊○○│98年4月21日 │戊○○之彰化市泰│海洛因，1000元。  │
│      │13時6分許   │和路3段480巷21號│                  │
│      │            │住處巷口        │                  │
│      ├──────┼────────┼─────────┤
│      │98年3、4月間│在戊○○住處巷口│海洛因，1000元。  │
│      │某日        │                │                  │
└───┴──────┴────────┴─────────┘
二、按犯罪事實應依證據認定之，無證據不得認定犯罪事實；又
    不能證明被告犯罪者，應諭知無罪之判決，刑事訴訟法第15
    4 條第2 項、第301 條第1 項分別定有明文。次按所謂認定
    犯罪事實之證據，係指足以認定被告確有犯罪行為之積極證
    據而言，該項證據自須適合於被告犯罪事實之認定，始得採
    為斷罪之資料；又事實之認定，應憑證據，如未能發現相當
    確實證據，或證據不足以證明，自不能以推測或擬制之方法
    ，以為裁判之基礎，最高法院29年上字第3105號、40年臺上
    字第86號判例著有明文。又按認定犯罪事實所憑之證據，無
    論係直接證據或間接證據，其為訴訟上之證明，須於通常一
    般之人均不致有所懷疑，而得確信其為真實之程度者，始得
    據為有罪之認定，倘其證明尚未達到此一程度，而有合理之
    懷疑存在，復無其他調查途徑可尋，法院即應為無罪之判決
    ，最高法院76年臺上字第4986號著有判例。
三、起訴書指稱被告販賣毒品給證人庚○○部分，經查：
  (一)98年6月3日3時25分許部分：
  1.該次被告丙○○與證人庚○○之譯文如下（以下「葉」代替
    庚○○、「吳」代替丙○○）：
 ┌─────────────────────────────────┐
 │ 時間：98.6.3  03：25：51                                         │
 │ 葉：喂!大哥,怎樣。(臭屁)                                         │
 │ 吳：你在那裡?                                                    │
 │ 葉：在家裡。                                                     │
 │ 吳：阿美在"明星"呀,說沒有錢,我有留1萬元在那。                    │
 │ 葉：我這裡都沒有"茶某"(毒品海洛因)                               │
 │ 吳：我等一下再拿過去,你叫阿呆拿2萬元給阿美呀,回來再拿給你。      │
 │ 葉：阿呆那些錢,我回去都交給我老婆了。                            │
 │ 吳：你向老婆拿一下,拿2000元給她,不然她人在外面沒有錢也不好。     │
 │ 葉：她都去打臺,我們怎樣能供應她。                                │
 │ 吳：我知呀,我會告訴她。                                          │
 │ 葉：他戒掉了哦,我們不要再拿給她,我的鬥陣有打過來了,要下禮拜二。  │
 │ 吳：我告訴你,見面再講先那個。                                    │
 │ 葉：好。                                                         │
 │ （見98年度偵字第6114號卷第13頁）                                 │
 └─────────────────────────────────┘
  2.證人庚○○於98年7 月17日警訊筆錄中稱：「我是到彰化市
    『明星遊藝場』將新臺幣2000元交給己○○後，再到彰化市
    ○○路橋下之華山路漁市旁，丙○○再將新臺幣2000元1 小
    包的安非他命及微量的海洛因交給我，有完成交易。」（98
    年度偵字第6114號偵卷第8 頁）；然於同日檢察官偵訊中稱
    ：「他有送海洛因來給我，可能是拿來我家，這次是請我的
    ，大約是1000元左右」云云（同上卷第26頁），則究竟是買
    賣或轉讓？究竟是份量1000元或2000元之海洛因，證人前後
    供述不一。又證人庚○○在本院審理中稱當日受警察恐嚇而
    胡亂陳述，並無向被告買毒品之事實（見99年2 月11日審理
    筆錄）。經比對被告0000-000000 號通聯記錄，當日凌晨3
    時26分該通電話後，直到同日凌晨5 時0 分雙方才再度有通
    聯，且被告基地臺位置均無移動，亦無靠近「彰化市○○路
    橋下之華山漁市場」之跡象（見本院卷二第19背面），上述
    凌晨3 時26分電話中，亦沒有約定在何處所見面交付，而且
    上述譯文中，被告要求證人庚○○拿2000元去給「阿美」，
    然證人庚○○說「她都去打臺，我們怎樣能供應她」「我們
    不要再拿給她」，可知證人庚○○與被告有一定資金共同關
    係，才會說被告的女友「阿美」打電動打太兇，「我們怎樣
    能供應她」（供應不起阿美揮霍無度之意），二人應非一般
    上下游之販毒購毒關係。此外亦無其他積極證據足資證明被
    告確實於98年6 月3 日3 時25分許，在彰化市○○路橋下之
    華山漁市場販賣海洛因1000元予庚○○之行為。此部分證人
    供述反覆，通聯內容不夠明確，欠缺積極證據。
  (二)98年6月3日14時5分許部分：
  1.起訴書所稱販賣時間前後，有下列譯文：
┌───────────────────────────────┐
│(1)98.6.3  11：01：53                                         │
│吳：:你造成不便,太子不高興…                                  │
├───────────────────────────────┤
│(2)98.6.3  14：05：58                                         │
│吳：喂。                                                      │
│葉：大的。                                                    │
│吳：怎樣。                                                    │
│葉：【請教一下，早上那個可不可以把它乘以2。】                 │
│吳：可以呀。                                                  │
│葉：真的。                                                    │
│吳：先用一半，然後叫那個試試看，你那個4嗎?作8。               │
│葉：我知，我還有候補的直接乘以2。                             │
│吳：對呀,【因為算帳這樣比較好算,就是88呀，88就是那個,算帳就是 │
│    這】                                                      │
│葉：我知呀。                                                  │
├───────────────────────────────┤
│(3)98.6.3  16：47：40                                         │
│葉：老大,你人在那裡?                                          │
│吳：員林。                                                    │
│葉：還在員林?                                                 │
│吳：在討錢。                                                  │
│葉：討錢,你沒有帶我去。                                       │
│吳：這錢去給人拿去整個禮拜。                                  │
│葉：大的,你趕快回來,你早上已經沒有了,早上都處理沒有了。       │
│吳：好。                                                      │
├───────────────────────────────┤
│(4)98.6.3  18：13：33                                         │
│吳：你在那裡?                                                 │
│葉：我已經快到了,進入這條巷子三民路。                         │
│吳：不是羊肉這裡？                                            │
│葉：要在羊肉,好。                                             │
├───────────────────────────────┤
│(5)98.6.3  19：16：06                                         │
│吳：喂。                                                      │
│葉：我人在這裡,你過來,我告訴你。                              │
│吳：他是要。                                                  │
│葉：【錢不夠,叫我先給他。】                                   │
│吳：這樣如何。                                                │
│葉：趕趕叫,【我人到時,要討以前的人情】,大的你過來,我講給你聽。│
│吳：我已經跟人講好了。                                        │
│葉：【你跟對方給我,不然你拿給我,好。】                        │
├───────────────────────────────┤
│(6)98.6.3  20：36：22                                         │
│葉：大的。                                                    │
│吳：怎樣。                                                    │
│葉：【拿4000元而已。】                                        │
│吳：剛才不是講那個。                                          │
│葉：他的朋友來呀,我又去。                                     │
│吳：不要緊,看怎樣。                                           │
│（以上譯文見98年度偵字第6114號卷第13頁及背面）                │
└───────────────────────────────┘
  2.證人庚○○於上述警訊筆錄時，陳稱：「（提示98年6 月3
    日14時5 分58秒譯文..）是我與丙○○的通話，主要內容是
    我要他購買4 分之1 錢的毒品安非他命，並且叫他將他分成
    2 包8 分之1 錢包裝，有完成交易，我們是在彰化市○○路
    的『家樂福』前，我以新臺幣4000元向他購買2 小包的毒品
    安非他命。」等語（98年度偵字第6114號卷第9 頁），又於
    同日檢察官偵訊筆錄時為相同之陳述（同上卷第26頁）。然
    於本院審理時稱；「（在98年6 月3 日下午2 時5 分58秒到
    2 時7 分26秒，你們這段通話內容是何意？）就是我跟他合
    資去拿回來的東西，我可不可以在把他洗過，再多放大兩倍
    ，就是洗一次，用糖稀釋，不然我很少在施用這個，他說可
    以。」云云。究竟有無起訴書所稱交易「安非他命2 包、40
    00元」乙節？證人前後供述不一。而且綜觀上述譯文前後語
    意，證人庚○○拿到某種毒品後，要稀釋2 倍（乘以2 ）還
    要先徵得被告同意，被告同意後，證人稱「因為算帳這樣比
    較好算」，如果該次譯文是被告欲販賣毒品給證人之證據，
    證人庚○○買得毒品後，要不要稀釋2 倍，何以要先徵求被
    告同意？還說放大後帳比較好算？可知證人庚○○並非向被
    告買入毒品。又98年6 月3 日19時16分06秒譯文，庚○○向
    被告抱怨說，有一個人「錢不夠，叫我先給他。」「我人到
    時，要討以前的人情」，被告說「我已經跟人講好了」，證
    人庚○○很不滿地說「你跟對方給我，不然你拿給我」，再
    來20時36分22秒譯文中，證人庚○○說「拿4000元而已。」
    可知在證人庚○○身邊那位「錢不夠，又要討以前人情」的
    不明人士，最後給了庚○○4000元。但此事與證人庚○○警
    訊中所稱買了4000元安非他命乙節，相距甚遠，相關譯文均
    不足以證明被告販賣4000元安非他命給證人庚○○。而且上
    述起訴書所稱交易之14時05分58秒譯文，被告基地臺在「南
    投市○○○段585-10地號、彰化縣員林鎮○○段33地號」當
    日下午2 時至5 時4 分以前，被告之通聯基地臺都沒有進入
    彰化市內，直到上述18時13分33秒譯文中，兩人接近「這條
    巷子三民路」「不是羊肉這裡？」「要在羊肉，好。」時，
    被告基地臺才到了彰化市○○里○○路403 巷2 弄1 號12樓
    （見本院卷二第20頁背面）。所以被告與證人當日見面時間
    點，與起訴書所稱：「98年6 月3 日14時5 分許、彰化市○○路家樂福大賣場」相差甚遠。此部分證人供述反覆，通聯
    內容不夠明確，通聯時間地點與起訴事實有相當差距，起訴
    欠缺積極證據。
  (三)98年6月8日20時53分許部分：
  1.起訴書所稱販賣時間前後，有下列譯文：
┌───────────────────────────────┐
│  98.6.8  20：53：35                                          │
│葉：大的,他叫你過來。                                         │
│吳：我要等朋友。                                              │
│葉：要多久?                                                   │
│吳：【不然你把他留一個起來。】                                │
│葉：啊。                                                      │
│吳：你那邊甘還有那個?                                         │
│葉：還有什麼?                                                 │
│吳：還有錢？                                                  │
│葉：在我老婆那邊。                                            │
│吳：【留一個起來。】                                          │
│葉：留什麼?                                                   │
│吳：你今天有向他拿?                                           │
│葉：沒有。                                                    │
│吳：嘸,合起拿?                                                │
│葉：【硬綁綁的?(毒品安非他命)】                               │
│吳：【是。】                                                  │
│葉：也是軟綿綿的。(毒品海洛因)                                │
│吳：【軟綿綿的,我不必向他拿。】                               │
│葉：好。                                                      │
│吳：【我的朋友要的﹒你那邊還有多餘的。】                      │
│葉：我這邊是沒有呀,看比較晚或明天再處理。                     │
│吳：都可以。                                                  │
├───────────────────────────────┤
│98.6.8  21：16：38                                            │
│葉：喂,大的。                                                 │
│吳：【你拿「阿峰」，叫他拿過來給我。】                        │
│葉：【拿什麼,你剛才講的,那個。】                              │
│吳：我有告訴他了。                                            │
│葉：要拿去故鄉哦。                                            │
│吳：是。                                                      │
│葉：那就我拿過去就可以,怎樣叫他拿過去。                       │
│吳：你不是在無閒。                                            │
│葉：無閒歸無閒,大的,一句話。                                  │
│吳：不要這樣,那手機方面順便要問他。                           │
│葉：我跟"阿呆"過去。                                          │
│吳：好。（以上譯文見98年度偵字第6114號卷第17-18頁）           │
└───────────────────────────────┘
  2.證人庚○○於警訊中陳稱：「（98年6 月8 日20時53分35秒
    ..通訊監察譯文..）是我要向丙○○購買毒品的通話內容。
    『一個』是代表叫他留一個給我，『硬綁綁的』就是安非他
    命，『軟綿綿的』就是俗稱4 號的毒品海洛因，有完成交易
    ，我是在彰化市○○路旁的『家樂福』以新臺幣2000元向丙○○購買1 小包毒品安非他命。」（同上偵卷第10頁），另
    於同日檢察官偵訊中陳稱：「（提示98年6 月8 日下午8 時
    53分監聽譯文..）我與丙○○籌錢一起去向別人買安非他命
    。」（同上偵卷第27頁）。證人究竟是向被告買毒品，還是
    合資向他人買毒品，前後陳述不一。又於本院審理中先是稱
    ：98年6 月8 日當日沒有合資，當日只用電話講，後來就沒
    有去；然又改稱：當日被告介紹藥頭給伊認識，藥頭站在伊
    旁邊（本院卷二第111 頁背面、115 頁），與先前陳述均不
    相同。而細觀上述譯文，被告要求證人庚○○向旁邊的藥頭
    「留一個起來」「硬梆梆的」（指留一份甲基安非他命下來
    ），並「你拿『阿峰』，叫他拿過來給我。」（指將毒品拿
    給阿峰，再拿來給被告）。而上述二通電話譯文，被告之連
    接基地臺位置在「彰化市○○路235 號14樓、中興路92-1號
    7 樓」（見本院卷二第26頁正反面），距離起訴書所稱交易
    地點「彰化市○○路家樂福大賣場旁」相差甚遠。又細觀上
    述譯文，當時證人身邊有一位藥頭，被告問證人庚○○「還
    有錢？」「留一個起來」「合起拿」「硬綁綁的」「我的朋
    友要的... 你那邊還有多餘的。」（應係指：詢問證人身上
    還有錢嗎？要合資向證人身邊那個藥頭身邊買一份甲基安非
    他命之意）。此與起訴書所稱被告在家樂福大賣場旁邊販賣
    2000元甲基安非他命給庚○○之事實，相差甚遠。此部分證
    人供述反覆，通聯內容與起訴事實不吻合，地點亦不相符，
    起訴欠缺積極證據。
  (四)98年6月9日11時56分許部分：
  1.起訴書所稱販賣時間前後，有下列譯文：
┌───────────────────────────────┐
│98.6.9  11：56：45                                            │
│吳：你幾點要退房。                                            │
│葉：12點,加休。                                               │
│吳：你這樣撞著,我都不能伸手腳。                               │
│葉：【還要給你多少?】                                         │
│吳：我們昨講?                                                 │
│葉：75哦。                                                    │
│吳：啊,那個"12"那個。(毒品金額12000元)                        │
│葉：啊"12"再加下去？                                          │
│吳：藍鳥12怎樣加。                                            │
│葉：不然嗎?                                                   │
│吳：【拿給我。】                                              │
│葉：我說沒有回家,跟我老婆吵架。                               │
│吳：這樣柳瀾呀。                                              │
│葉：【不然,你請我,不要算了。】                                │
│吳：我要死,沒有斷氣,你還能這樣。                              │
│葉：隨便算就好。                                              │
│吳：打給我。                                                  │
├───────────────────────────────┤
│98.6.9  18：03：48                                            │
│吳：我人在家樂福,這邊。                                       │
│葉：我在阿峰這裡。                                            │
│吳：你有辦法過來。                                            │
│葉：你過來一下。                                              │
│吳：我過去哦,不過我有約姐仔在這裡。                           │
│葉：你比較閒再打給我。                                        │
│吳：我等一下要匯給她呀。                                      │
│葉：我就在這裡,要去找報紙的拿3000元。                         │
│吳：我暈倒了。                                                │
│葉：為何這樣趕。                                              │
├───────────────────────────────┤
│98.6.9  18：17：40                                            │
│葉：我在阿峰家裡。                                            │
│吳：我在門口了,麻煩一下。                                     │
├───────────────────────────────┤
│98.6.9  21：59：13                                            │
│葉傳簡訊：老大請速回電。                                      │
├───────────────────────────────┤
│98.6.10  00：03：58                                           │
│吳：哈囉。                                                    │
│葉：大的,我比較晚再拿給你,好嘸,總共是多少。                   │
│吳：夭壽哦。                                                  │
│葉：【打麻將總共欠你多少?】                                   │
│吳：75,再加,那要怎樣算。                                      │
│葉：就在我老婆那裡,我就拿給你就對了。                         │
│吳：好啦,算1500元。                                           │
│葉：【好了,這樣是9000元。】                                   │
│吳：是。                                                      │
│葉：【我比較晚再給你,好嘸。】                                 │
│吳：比較晚,我就死掉了。                                       │
│葉：你現在就要了。                                            │
│吳：要拿去給別人呀。                                          │
│葉：我現在先拿5000元給你,好嘸。                               │
│吳：好啦,我沒有拿給人就不好意思。                             │
│葉：你來這裡。                                                │
│吳：我實在。（以上譯文見98年度偵字第6114號卷第18-19頁）       │
└───────────────────────────────┘
  2.證人庚○○於警訊中陳稱：「（98年6 月9 日11時56分45秒
    ..譯文）是我與丙○○之通話內容，意思是我之前丙○○多
    給的毒品安非他命，『藍鳥12』代表12之1 錢、『75』代表
    7.5 公克，是他要向我索討金錢並沒有完成交易。（98年6
    月9 日12時03分58秒..譯文..）是我與丙○○之通話內容，
    是我欠他錢，要還給他的通話，沒有交易毒品。」（同上偵
    卷第10-11 頁），又於檢察官偵訊中陳稱：「（提示98年6
    月9 日上午11時56分監聽譯文... ）是我跟丙○○買安非他
    命，買12分之1 錢1500元，我們是在彰化市汽車旅館。」（
    同上偵卷第27頁）。然於本院審理中改稱：伊向被告借車，
    被告要出門，被告要求伊去載被告一程，這通電話與毒品無
    關云云（本院卷二第112 、115 頁）。究竟有無交易毒品？
    證人僅於檢察官偵訊中一度證稱該次有交易毒品，其餘警訊
    、審理時均稱無交易事實。又細觀上述譯文，被告要向證人
    庚○○索討債務，該筆債務先是12000 元，後又殺價為9000
    元，證人庚○○終於同意付錢。該通譯文若要作為被告販賣
    1500元甲基安非他命之證據，則何以談妥是積欠9000元債務
    ，其餘7500元又是何種債務？此部分未見檢察官舉證說明，
    又至少98年6 月9 日11時56分45秒以前證人庚○○已經積欠
    被告該1500元債務，所以才會在電話中催討債務。又98年6
    月9 日11時56分45秒譯文中，被告與證人庚○○並沒有相約
    何處見面，而且譯文中「12」（證人偵訊中指稱為1/12錢甲
    基安非他命之意）是被告先提出「啊，那個"12"那個。」，
    並非證人提出要「12」，且整通譯文看來是被告要向證人庚○○討債，並非證人庚○○要買1/12錢甲基安非他命。此部
    分證人供述反覆，通聯內容與起訴事實不吻合，地點亦不相
    符，起訴欠缺積極證據。
四、起訴書所稱被告販賣毒品給證人戊○○部分，經查：
  (一)起訴書所稱98年4月21日販賣部分：
  1.98年4 月21日有下列譯文（「李」代表戊○○、「吳」代表
    丙○○）：
┌──────────────────────────────────┐
│ 98.4.21  13：06：09                                                │
│ 李：你有在家哦。                                                   │
│ 吳：你怎樣現在才打，我要被人剝皮了。                               │
│ 李：我不用準備一下，我抽一下樣本，我用許多樣本。                   │
│ 吳：你成品直接拿來，我叫人處理一下。                               │
│ 李：我過去再講。                                                   │
│ 吳：多載一點。                                                     │
│ 李：什麼多載一點?                                                  │
│ 吳："茶葉"                                                         │
│ 李：你不是拿給人試泡？                                             │
│ 吳：拿樣本不是一樣。                                               │
│ 李：拿樣本如果要，再去拿茶就可以，茶隨時都有，只怕沒有辦法賣而已。 │
│ 吳：你聽無，不要跟你再講，趕快。                                   │
├──────────────────────────────────┤
│ 98.4.21  13：15：45                                                │
│ 李：我到了。                                                       │
│ 吳：好。（以上譯文見彰警刑偵三字第0980035451號警卷第30頁）         │
└──────────────────────────────────┘
  2.上述譯文中，被告稱「你怎樣現在才打，我要被人剝皮了。
    」「你成品直接拿來」「多載一點」，顯然是被告要向證人
    戊○○索討某樣以「茶葉」代稱之物品。上述二通譯文，被
    告基地臺均在「彰化市○○路○段2 號12樓」（按：在彰化
    市南邊、南瑤宮前。通聯記錄見本院卷二第93頁），距離被
    告彰化市○○○路之住所不遠，而且第一通譯文證人戊○○
    問被告「你有在家哦」，第二通譯文證人戊○○說「我到了
    」，顯然是證人戊○○前去被告家中見面。此與起訴書所稱
    ：被告於98年4 月21日13時6 分許，在戊○○之彰化市○○
    路○ 段480 巷21號住處巷口（按：在彰化市北邊）、販賣海
    洛因1000元給證人戊○○之起訴事實，相差太遠，難以認定
    被告起訴書所稱該部分犯行。
  (二)起訴書另稱，被告於98年3 、4 月間某日，在戊○○住處巷
    口，販賣海洛因1000元給證人戊○○。此部分固然依據證人
    戊○○於檢察官偵訊中所陳述（見98年度偵字第681 號卷第
    28頁）。然戊○○自陳：向來都是與被告0000-000000 手機
    通聯（見彰警刑偵三字第0980035451號警卷第25頁），而比
    對通聯記錄，證人戊○○之0000-000000號手機分別於98年3
    月8 日、9 日、16日、98年4 月21日、28日、29日、30日與
    被告0000-000000 手機通聯（見本院卷二第49頁背面、51頁
    及背面、93頁、60頁、98頁及背面、99頁及背面、100 頁）
    ，而被告0000-000000 門號自98年4 月21日起才被監聽（本
    院98年度聲監字第227 號），故98年3 月間通話內容不可能
    有譯文佐證。又98年4 月28日、30日之通聯記錄，警方及檢
    察官均未提出譯文內容為證據，而唯一98年4 月29日譯文如
    下：
┌───────────────────────────┐
│98.4.29  10：39：58                                   │
│李：幹什麼？                                          │
│吳：拿錢給你，不耐煩哦。                              │
├───────────────────────────┤
│98.4.29  13：25：13                                   │
│李：我這裡有一泡，很讚的拿給你喝。                    │
│吳：好。                                              │
│（以上譯文見彰警刑偵三字第0980035451號警卷第30頁）    │
└───────────────────────────┘
    譯文內容顯然是被告丙○○要拿錢給證人戊○○，而證人戊○○說手上有一泡很讚的物品（可能是毒品），則該日譯文
    根本不能證明被告有販賣毒品之行為。而證人戊○○於本院
    審理中證稱：「（你所述向他買一千元海洛因1 、2 次，時
    間為何？）在98年5 月3 日之前有往來過一次，是我打電話
    給他，時間太久我不知道我是怎麼講。（離98年5 月3 日之
    前多久？）應該是不久，一個月內。（地點為何？）彰化市
    ○○路民生國小附近一次，我家巷口一次。印象中有兩次。
    」（本院卷三第128 頁背面-129頁）而比對通聯記錄，98年
    5 月3 日往前回溯一個月內，僅剩下98年4 月28日上午8 時
    16分54秒通聯（通話54秒）、30日15時40分2 秒通聯（通話
    41秒）是可能交易時間，然98年4 月28日、30日證人戊○○
    與被告都是各只有一通通聯，且通話後被告基地臺均保持在
    「彰化市○○路○段2 號12樓」（彰化市南邊、南瑤宮前）
    附近，並無立即移動前往證人戊○○住家（偏彰化市北邊）
    或民生國小附近之跡象。此部分證人供述反覆，通聯內容與
    起訴事實不吻合，通聯基地臺位置亦不相符，警方提供之譯
    文亦不完整，欠缺積極證據。
五、綜上所述，上述庚○○、戊○○部分，依公訴人所提出之現
    有證據，尚無法積極證明被告確有公訴人所指販賣毒品給庚○○、戊○○之犯罪，亦即仍存有合理之可疑，尚不足以使
    本院對被告形成有罪之確信，基於「罪證有疑，利於被告」
    之證據法則，自應諭知被告為無罪之判決。
六、適用之法條：刑事訴訟法第301條第1項。
本案經檢察官趙冠瑋到庭執行職務。
中    華    民    國    99    年    5     月    10    日
                  刑事第七庭  審判長法    官  葉明松
                                    法    官  胡宜如
                                    法    官  郭麗萍
以上正本證明與原本無異。
如不服本判決應於收受判決後10日內向本院提出上訴書狀，並應
敘述具體理由；其未敘述上訴理由者，應於上訴期間屆滿後20日
內向本院補提理由書（均須按他造當事人之人數附繕本）「切勿
逕送上級法院」。
中    華    民    國    99    年    5     月    10    日
                                    書 記 官  吳冠慧
【附錄本案論罪科刑法條全文】
毒品危害防制條例第4條
製造、運輸、販賣第一級毒品者，處死刑或無期徒刑；處無期徒
刑者，得併科新臺幣2 千萬元以下罰金。
製造、運輸、販賣第二級毒品者，處無期徒刑或7 年以上有期徒
刑，得併科新臺幣1 千萬元以下罰金。
製造、運輸、販賣第三級毒品者，處5 年以上有期徒刑，得併科
新臺幣7 百萬元以下罰金。
製造、運輸、販賣第四級毒品者，處3 年以上10年以下有期徒刑
，得併科新臺幣3 百萬元以下罰金。
製造、運輸、販賣專供製造或施用毒品之器具者，處1 年以上7
年以下有期徒刑，得併科新臺幣1 百萬元以下罰金。
前五項之未遂犯罰之。
毒品危害防制條例第4條(修正前)
製造、運輸、販賣第一級毒品者，處死刑或無期徒刑；處無期徒
刑者，得併科新臺幣1 千萬元以下罰金。
製造、運輸、販賣第二級毒品者，處無期徒刑或七年以上有期徒
刑，得併科新臺幣7 百萬元以下罰金。
製造、運輸、販賣第三級毒品者，處五年以上有期徒刑，得併科
新臺幣5 百萬元以下罰金。
製造、運輸、販賣第四級毒品者，處三年以上十年以下有期徒刑
，得併科新臺幣3 百萬元以下罰金。
製造、運輸、販賣專供製造或施用毒品之器具者，處一年以上七
年以下有期徒刑，得併科新臺幣1 百萬元以下罰金。
前五項之未遂犯罰之。
藥事法第83條
明知為偽藥或禁藥，而販賣、供應、調劑、運送、寄藏、牙保、
轉讓或意圖販賣而陳列者，處7 年以下有期徒刑，得併科新臺幣
5 百萬元以下罰金。
犯前項之罪，因而致人於死者，處7 年以上有期徒刑，致重傷者
，處3 年以上12年以下有期徒刑。
因過失犯第1 項之罪者，處2 年以下有期徒刑、拘役或科新臺幣
30萬元以下罰金。
第 1 項之未遂犯罰之。
中華民國刑法第321條
犯竊盜罪而有左列情形之一者，處6 月以上、5 年以下有期徒刑
：
一、於夜間侵入住宅或有人居住之建築物、船艦或隱匿其內而犯
    之者。
二、毀越門扇、牆垣或其他安全設備而犯之者。
三、攜帶兇器而犯之者。
四、結夥三人以上而犯之者。
五、乘火災、水災或其他災害之際而犯之者。
六、在車站或埠頭而犯之者。
前項之未遂犯罰之。
 【附表二】
┌─────┬──────────────────────┐
│對應之犯罪│  所犯罪名及處罰                            │
│事實      │                                            │
├─────┼──────────────────────┤
│【附表一】│丙○○販賣第一級毒品，累犯，處有期徒刑拾陸年│
│編號一    │。未扣案之販賣第一級毒品所得之財物新臺幣壹仟│
│          │元沒收之，如全部或一部不能沒收時，以其財產抵│
│          │償之。未扣案0000-000000 號SIM 卡，及搭配之空│
│          │白序號空機，均沒收之，如全部或一部不能沒收時│
│          │，追徵其價額或以其財產抵償之。              │
├─────┼──────────────────────┤
│【附表一】│丙○○販賣第一級毒品，累犯，處有期徒刑拾陸年│
│編號二    │。未扣案之販賣第一級毒品所得之財物新臺幣壹仟│
│          │元沒收之，如全部或一部不能沒收時，以其財產抵│
│          │償之。未扣案0000-000000號SIM 卡、序號0000000│
│          │00000000號空機均沒收之，如全部或一部不能沒收│
│          │時，追徵其價額或以其財產抵償之。            │
├─────┼──────────────────────┤
│【附表一】│丙○○販賣第一級毒品，累犯，處有期徒刑拾陸年│
│編號三    │。未扣案之販賣第一級毒品所得之財物新臺幣壹仟│
│          │元沒收之，如全部或一部不能沒收時，以其財產抵│
│          │償之。未扣案0000-000000號SIM 卡、序號0000000│
│          │00000000號空機均沒收之，如全部或一部不能沒收│
│          │時，追徵其價額或以其財產抵償之。            │
├─────┼──────────────────────┤
│【附表一】│丙○○販賣第一級毒品，累犯，處有期徒刑拾伍年│
│編號四    │拾月。未扣案之販賣第一級毒品所得之財物新臺幣│
│          │伍佰元沒收之，如全部或一部不能沒收時，以其財│
│          │產抵償之。未扣案0000-000000號SIM 卡、序號356│
│          │000000000000號空機均沒收之，如全部或一部不能│
│          │沒收時，追徵其價額或以其財產抵償之。        │
├─────┼──────────────────────┤
│轉讓甲基安│丙○○明知為禁藥而轉讓，累犯，處有期徒刑拾月│
│非他命部分│。                                          │
├─────┼──────────────────────┤
│竊盜部分  │丙○○踰越門扇、安全設備竊盜，累犯，處有期徒│
│          │刑拾月。                                    │
└─────┴──────────────────────┘

司法院資訊處製作；財團法人民間司法改革基金會備份。
